Minutes et répertoires du notaire Jean ANDRIEU, 22 juillet 1744 - 7 mai 1765 (étude IV)
Archives nationales
- Minutes de Jean ANDRIEU, 1744 - 1824; MC/ET/IV/535 - MC/ET/IV/1096
  - Minutes. 1761, juillet, juillet 1761; MC/ET/IV/635
    - Rente foncière, titre nouvel, maison, jardin, Nogent-sur-Marne (Val-de-Marne)., 19 juillet 1761; MC/ET/IV/635
      Nom, qualité: (M.) Beuzeville, Nicolas.
      Profession: vigneron, Nogent-sur-Marne (Val-de-Marne).
    - Succession, dépôt de pièces., 20 juillet 1761; MC/ET/IV/635
      Nom, qualité: (M.) Puchot de Gerponville, Jacques Daniel (comte, Gerponville), Gerponville.
      Profession: chevalier d'honneur de la reine douairiere de pologne, Tilleul (le) (Seine-Maritime)
    - Quittance., 22 juillet 1761; MC/ET/IV/635
      Nom, qualité: (M.) Vallet, Louis.
      Profession: serrurier (maître), Paris.
      Nom, qualité: (Mme ou Mlle) Alavoine, Jacqueline.
      Nom, qualité: (M.) Demontigny, Louis.
    - Vente, privilege de barbier perruquier baigneur etuviste., 22 juillet 1761; MC/ET/IV/635
      Nom, qualité: (M.) Coquelin, Francois Adrien Barthelemy.
      Nom, qualité: (Mme ou Mlle) Chandon, Marguerite.
      Nom, qualité: (M.) Humberdot, Jacques.
    - Rente, constitution., 22 juillet 1761; MC/ET/IV/635
      Nom, qualité: (Mme ou Mlle) Thuillie, Catherine.
      Nom, qualité: (M.) Spies, Andre.
    - Succession, dépôt de pièces., 23 juillet 1761; MC/ET/IV/635
      Nom, qualité: (M.) Duvivier, Martin.
      Profession: curé (ancien), Plailly (Oise), Eglise Saint-Martin
    - Consentement., 24 juillet 1761; MC/ET/IV/635
      Nom, qualité: (M.) Dumesnil, Claude Michel (bourgeois, Paris), Paris.
      Nom, qualité: (Mme ou Mlle) Garre, Claude.
      Nom, qualité: (M.) Regnauld, Nicolas.
      Profession: aulneur contrôleur de toiles.
      Nom, qualité: (M.) Regnauld, Jean Arnould.
      Profession: aulneur contrôleur de toiles
    - Pièces déposées., 24 juillet 1761; MC/ET/IV/635
      Nom, qualité: (M.) Fabre, Pierre.
      Profession: confiseur, Toulouse (Haute-Garonne).
      Relations: père de l'intervenant 2.
      Nom, qualité: (M.) Fabre, Alexandre
    - Rente sur les états de Bretagne, constitution, decembre 1760., 24 juillet 1761; MC/ET/IV/635
      Nom, qualité: (Mme ou Mlle) Turmel, Catherine Julie.
      Profession: Chablis (Yonne)
    - Rente, titre nouvel., 24 juillet 1761; MC/ET/IV/635
      Nom, qualité: (M.) Perrichard, Louis.
      Nom, qualité: (Mme ou Mlle) Fichon, Marie.
    - Procuration générale., 25 juillet 1761; MC/ET/IV/635
      Nom, qualité: (M.) Fournier, Jean.
      Nom, qualité: (M.) Briquet, Charles (bourgeois, Paris), Paris
    - Succession, partage., 26 juillet 1761; MC/ET/IV/635
      Nom, qualité: (M.) Vienot, Nicolas.
      Profession: bas-officier de la compagnie de vincennes.
      Nom, qualité: (Mme ou Mlle) Vienot, Marie.
    - Procuration générale., 26 juillet 1761; MC/ET/IV/635
      Nom: Confrérie Des Pauvres de Saint-Martin de Plailly.
    - Procuration générale., 26 juillet 1761; MC/ET/IV/635
      Nom, qualité: (M.) Benissein, Jean Nicolas.
      Profession: avocat au Parlement, Charleville (Ardennes).
      Nom, qualité: (M.) Decleves, Paul Joachim.
      Profession: procureur du roi, Rethel-Mazarin (Ardennes).
      Nom, qualité: (M.) Bredier, Jean.
      Profession: marchand de bois, Digoin (Saône-et-Loire).
    - Désistement, appel., 27 juillet 1761; MC/ET/IV/635
      Nom, qualité: (M.) Parmentier, Louis (bourgeois, Paris), Paris.
      Nom, qualité: (Mme ou Mlle) Corvizard de, Marie Anne.
      Nom, qualité: (Mme ou Mlle) Corvizard de, Henriette.
      Nom, qualité: (M.) Espinas de Messoncelle de, Jean Baptiste Alphonse.
    - Pièces déposées., 27 juillet 1761; MC/ET/IV/635
      Nom, qualité: (M.) Hugaly, Jean.
      Profession: inspecteur general des domaines, Issoire (Puy-de-Dôme)
    - Procuration générale, dépôt., 27 juillet 1761; MC/ET/IV/635
      Nom, qualité: (Mme ou Mlle) Cornu, Marguerite.
      Nom, qualité: (M.) Fournier, Louis.
    - Procuration générale, dépôt., 27 juillet 1761; MC/ET/IV/635
      Nom, qualité: (M.) Dolorie, Antoine Francois (bourgeois, Paris), Paris.
      Nom, qualité: (M.) Demontigny, Jean Baptiste (bourgeois, Paris), Paris
    - Inventaire après décès., 28 juillet 1761; MC/ET/IV/635
      Nom, qualité: (M.) Duval, Louis Marin Guillaume.
      Profession: etalier boucher
    - Bail, privilege de barbier perruquier baigneur etuviste., 28 juillet 1761; MC/ET/IV/635
      Nom, qualité: (M.) Parizot, Eustache.
      Nom, qualité: (Mme ou Mlle) Leleut, Marie Anne Nicole.
    - Succession, notoriété., 28 juillet 1761; MC/ET/IV/635
      Nom, qualité: (Mme ou Mlle) Blouin, Anne.
      Nom, qualité: (M.) Desormeaux, Jean Baptiste.
      Profession: peintre de l'academie
    - Mainlevée., 29 juillet 1761; MC/ET/IV/635
      Profession: contrôleur de la volaille (officier), Paris.
      Nom, qualité: (M.) Bellejambe, Claude.
    - Rente, constitution., 30 juillet 1761; MC/ET/IV/635
      Nom, qualité: (M.) Genson, Francois.
      Profession: marechal de la grande écurie du roi, Versailles (Yvelines).
      Nom, qualité: (Mme ou Mlle) Demesse, Marie Anne.
      Profession: marchand, Bray-sur-Seine (Seine-et-Marne)
    - Procuration générale, dépôt., 30 juillet 1761; MC/ET/IV/635
      Nom, qualité: (Mme ou Mlle) Lagier, Anne.
      Profession: Embrun (Hautes-Alpes).
      Nom, qualité: (M.) Pouard, Edme (bourgeois, Paris), Paris.
      Nom, qualité: (M.) Debent Delacroix, Pierre.
      Profession: gentilhomme ordinaire de l'electeur de cologne, Bonn (allemagne).
    - Renonciation, commerce des vins., 30 juillet 1761; MC/ET/IV/635
      Nom, qualité: (M.) Lepie, Pierre.
    - Apprentissage, métier de chandelier., 30 juillet 1761; MC/ET/IV/635
      Nom, qualité: (M.) Dutfoy, Pierre.
      Nom, qualité: (M.) Parvy, Jacques Pierre.
    - Vente, fonds de commerce de coutellerie., 31 juillet 1761; MC/ET/IV/635
      Nom, qualité: (Mme ou Mlle) Cotelle, Francoise.
      Nom, qualité: (M.) Delaunay, Pierre.
      Profession: coutelier (maître), Paris.
      Nom, qualité: (M.) Delaunay, Jean Francois Marie.
    - Pièces déposées., 31 juillet 1761; MC/ET/IV/635
      Nom, qualité: (M.) Montferrand de, Jacques Marie Louis.
      Profession: Pacy-sur-Eure (Eure), Bpacy.
      Nom, qualité: (Mme ou Mlle) Royer, Jeanne Catherine Louise.
  - Minutes. 1761, août - septembre, août - septembre 1761; MC/ET/IV/636
    - Procuration générale, révocation., 1er août 1761; MC/ET/IV/636
      Nom, qualité: (Mme ou Mlle) Devilliers, Marie Charlotte.
      Profession: Ferte-Milon (la) (Aisne).
      Nom, qualité: (M.) Baron de Beaudrap, Joseph.
    - Procuration générale, dépôt., 1er août 1761; MC/ET/IV/636
      Nom, qualité: (Mme ou Mlle) Bardotte de, Catherine.
      Profession: Pinon (Aisne).
      Nom, qualité: (M.) Loliot, Francois (bourgeois, Paris), Paris
    - Procuration générale, dépôt., 1er août 1761; MC/ET/IV/636
      Nom, qualité: (M.) Thenon, Rene Martin.
      Profession: chanoine, Tours (Indre-et-Loire).
      Nom, qualité: (M.) Gouel, Gilles Louis (bourgeois, Paris), Paris
    - Succession, quittance., 1er août 1761; MC/ET/IV/636
      Nom, qualité: (M.) Puchot de Gerpouville, Jacques Daniel (comte, Gerponville), Gerponville.
    - Transport, créance., 2 août 1761; MC/ET/IV/636
      Nom, qualité: (M.) Musnier, Maurice Antoine.
    - Rente, titre nouvel., 2 août 1761; MC/ET/IV/636
      Nom, qualité: (M.) Merillon, Pierre Jean.
    - Succession, dépôt de pièces., 3 août 1761; MC/ET/IV/636
      Nom, qualité: (Mme ou Mlle) Vergnette, Jacqueline.
      Nom, qualité: (M.) Bernardie, Antoine.
      Profession: chirugien de l'hopital militaire, Salins (Jura)
    - Succession, renonciation., 4 août 1761; MC/ET/IV/636
      Nom, qualité: (Mme ou Mlle) Godefrois.
    - Succession, dépôt., 4 août 1761; MC/ET/IV/636
      Nom, qualité: (M.) Latinois, Jean.
      Profession: officier de la duchesse de Berry, Fourqueux (Yvelines).
      Nom, qualité: (Mme ou Mlle) Latinois, Marie Catherine.
      Nom, qualité: (M.) Martin, Jacques Guillaume.
    - Transport, créance., 5 août 1761; MC/ET/IV/636
      Nom, qualité: (Mme ou Mlle) Gudin, Marie Therese.
      Nom, qualité: (M.) Treunet, Francois (bourgeois, Paris), Paris.
      Nom, qualité: (M.) Foucault, Jacques.
      Profession: vigneron, Nogent-sur-Marne (Val-de-Marne)
    - Mainlevée., 6 août 1761; MC/ET/IV/636
      Nom: Communaute Des Huissiers Au Chatelet de Paris.
      Nom, qualité: (M.) Beraud, Alexis.
    - Reconnaissance, dette., 6 août 1761; MC/ET/IV/636
      Nom, qualité: (M.) Grandin, Clement.
      Profession: tapissier (marchand), Paris.
      Nom, qualité: (Mme ou Mlle) Toupry, Marie Angelique.
      Nom, qualité: (M.) Fossier, Mathurin (bourgeois, Paris), Paris
      reconnaissance
    - Procuration générale, dépôt., 7 août 1761; MC/ET/IV/636
      Nom, qualité: (Mme ou Mlle) Agard de Morognes, Marie Madeleine.
      Nom, qualité: (M.) Labbe de Champgrand, Philippe Pierre.
      Profession: trésorier de France, Bourges (Cher), Generalite.
    - Procuration générale, dépôt., 8 août 1761; MC/ET/IV/636
      Nom, qualité: (M.) Marthe, Pierre.
      Nom, qualité: (Mme ou Mlle) Chartroux, Louise.
    - Vente, maison, Paris (Paris) Marche aux Poissons., 8 août 1761; MC/ET/IV/636
      Nom, qualité: (M.) Descartes, Joachim Nicolas.
      Profession: commissaire ordonateur conseiller au Parlement, Metz (Moselle).
    - Vente, terre, Courbevoie (Hauts-de-Seine)., 9 août 1761; MC/ET/IV/636
      Nom, qualité: (M.) Delettre, Francois.
      Profession: vigneron, Colombes (Hauts-de-Seine)
    - Notoriété, nom., 10 août 1761; MC/ET/IV/636
      Nom, qualité: (M.) Mauturier, Antoine Jean (bourgeois, Paris), Paris
    - Obligation., 11 août 1761; MC/ET/IV/636
      Nom, qualité: (M.) Pigalle, Louis Gervais.
      Profession: marchand de chaux, Paris.
      Nom, qualité: (Mme ou Mlle) Morisson, Catherine.
      Nom, qualité: (M.) Briant, Antoine.
      Profession: macon (maître), Paris
    - Rente, titre nouvel., 11 août 1761; MC/ET/IV/636
      Nom, qualité: (M.) Guillaume, Germain Charles.
      Nom, qualité: (Mme ou Mlle) Girardin, Marie.
    - Procuration générale, dépôt., 13 août 1761; MC/ET/IV/636
      Nom, qualité: (M.) Pagny, Louis.
      Nom, qualité: (Mme ou Mlle) Fantrois, Marie Catherine.
    - Succession, dépôt de pièces., 13 août 1761; MC/ET/IV/636
      Nom, qualité: (Mme ou Mlle) Didiet, Elisabeth Marguerite.
      Nom, qualité: (M.) Colombe de La Prairie, Guillaume.
    - Rente de l'Hôtel de ville, transport, aides et gabelles juin 1720., 14 août 1761; MC/ET/IV/636
      Nom, qualité: (M.) Delahaye, Jean Nicolas (bourgeois, Paris), Paris.
      Nom, qualité: (M.) Bonef, Jacques.
      Profession: huissier audiencier en la cour des monnaies, Paris
    - Bail, maison, Paris (Paris) rue Quincampois, rue de Venise., 14 août 1761; MC/ET/IV/636
      Nom, qualité: (Mme ou Mlle) Regnault, Jeanne Madeleine.
      Nom, qualité: (M.) Martin, Pierre (bourgeois, Paris), Paris.
      Nom, qualité: (M.) Hollier, Jacques.
    - Succession, dépôt de pièces., 17 août 1761; MC/ET/IV/636
      Nom, qualité: (M.) Dupain de Monbron, Philippe.
    - Procuration générale, dépôt., 17 août 1761; MC/ET/IV/636
      Nom, qualité: (M.) Chevrey, Jean.
      Profession: prêtre, Seurre Dit Bellegarde-en-Bourgogne (Côte-d'Or).
    - Compte., 18 août 1761; MC/ET/IV/636
      Profession: president honoraire au Parlement, Paris.
      Nom, qualité: (M.) Saint-Georges de, Joseph.
      Nom, qualité: (Mme ou Mlle) Patrix, Marie Anne Catherine Charlotte.
    - Procuration générale, dépôt., 18 août 1761; MC/ET/IV/636
      Nom, qualité: (M.) Gillet, Daniel Louis.
      Profession: contrôleur des traites foraines, Chalons-sur-Marne (Marne).
    - Inventaire après décès., 19 août 1761; MC/ET/IV/636
      Nom, qualité: (M.) Lefevre, Mathieu Jean.
      Profession: plancheyeur (officier), Paris
    - Rente, quittance de rachat., 20 août 1761; MC/ET/IV/636
      Nom, qualité: (Mme ou Mlle) Day, Marie.
      Nom, qualité: (M.) Illharrart de La Chambre, Yves Emmanuel.
    - Procuration générale., 20 août 1761; MC/ET/IV/636
      Nom, qualité: (Mme ou Mlle) Bellot, Marie Antoinette.
      Nom, qualité: (M.) Vaillant, Jean Aime (bourgeois, Paris), Paris
    - Transport, créance., 21 août 1761; MC/ET/IV/636
      Nom, qualité: (M.) Martin, Jean.
      Profession: marchand, Chalons-sur-Marne (Marne).
      Nom, qualité: (M.) Peignie, Louis (bourgeois, Paris), Paris
    - Procuration générale, dépôt., 21 août 1761; MC/ET/IV/636
      Nom, qualité: (Mme ou Mlle) Piedequin, Marie Antoinette.
      Profession: Compiegne (Oise).
      Nom, qualité: (M.) Bry, Nicolas Joseph (bourgeois, Paris), Paris.
    - Succession, dépôt de pièces., 21 août 1761; MC/ET/IV/636
      Nom, qualité: (Mme ou Mlle) Brocq, Marie.
      Nom, qualité: (M.) Fort, Thomas.
    - Procuration générale., 22 août 1761; MC/ET/IV/636
      Nom, qualité: (M.) Coquillard, Nicolas Claude (bourgeois, Paris), Paris.
    - Rente, titre nouvel., 23 août 1761; MC/ET/IV/636
      Nom, qualité: (M.) Thierry, Michel.
      Profession: macon, vigneron, Fontenay-sous-Bois (Val-de-Marne).
      Nom, qualité: (M.) Ouvra, Jean.
      Profession: vigneron, platrier, Fontenay-sous-Bois (Val-de-Marne).
    - Mainlevée., 24 août 1761; MC/ET/IV/636
      Nom, qualité: (M.) Petit, Pierre Toussaint.
      Nom, qualité: (M.) Friolles.
      État civil: etranger.
    - Succession, dépôt de pièces., 26 août 1761; MC/ET/IV/636
      Nom, qualité: (M.) Chappotin, Jean.
      Profession: commissionnaire de vins, Chablis (Yonne)
    - Succession, notoriété., 26 août 1761; MC/ET/IV/636
      Nom, qualité: (Mme ou Mlle) Gruson de, Marie Marguerite.
      Profession: Bethune (Pas-de-Calais)
    - Procuration générale, dépôt., 29 août 1761; MC/ET/IV/636
      Nom, qualité: (M.) Levacher, Jean Baptiste.
      Nom, qualité: (M.) Quentin, Charles Louis.
    - Rente foncière, titre nouvel, terre, Fontenay-sous-Bois (Val-de-Marne)., 29 août 1761; MC/ET/IV/636
      Nom, qualité: (M.) Paulard, Claude.
    - Rente foncière, titre nouvel, maison, Fontenay-sous-Bois (Val-de-Marne)., 31 août 1761; MC/ET/IV/636
      Nom, qualité: (M.) Marinier, Pierre Jean.
      Nom, qualité: (M.) Paulard, Marcel.
      Nom, qualité: (M.) Paulard, Nicolas.
    - Succession, mainlevée., 31 août 1761; MC/ET/IV/636
      Nom, qualité: (M.) Carnot, Jean Simon.
    - Rente foncière, titre nouvel, biens immeubles, Fontenay-sous-Bois (Val-de-Marne)., 31 août 1761; MC/ET/IV/636
      Nom, qualité: (M.) Fichon, Claude.
    - Mariage., 1er septembre 1761; MC/ET/IV/636
      Nom, qualité: (M.) Caillere, Etienne Noel Pierre.
      Profession: négociant, Brain-sur-Allonnes ou Brain (Maine-et-Loire).
      Nom, qualité: (M.) Caillere, Etienne.
      Nom, qualité: (Mme ou Mlle) Pista, Anne Catherine.
      Nom, qualité: (M.) Pista, Nicolas.
      Profession: marchand de vin, Beuvardes (Aisne)
    - Notoriété, nom., 1er septembre 1761; MC/ET/IV/636
      Nom, qualité: (M.) Laudumiey, Francois.
      Profession: greffier des presentations au criminel du Parlement, Paris
    - Notoriété, nom., 2 septembre 1761; MC/ET/IV/636
    - Rente foncière, titre nouvel, terre, Fontenay-sous-Bois (Val-de-Marne) la Croix de Han., 2 septembre 1761; MC/ET/IV/636
      Nom, qualité: (M.) Robin, Charles.
      Nom, qualité: (M.) Laine, Claude.
      Nom, qualité: (Mme ou Mlle) Robin, Marie Marguerite.
    - Vente, terre, Fontenay-sous-Bois (Val-de-Marne)., 3 septembre 1761; MC/ET/IV/636
      Nom, qualité: (M.) Moreau, Pierre Francois.
      Nom, qualité: (Mme ou Mlle) Labour, Genevieve.
    - Procuration générale, dépôt., 3 septembre 1761; MC/ET/IV/636
      Nom, qualité: (Mme ou Mlle) Schlangen de, Marie Louise Auguste (comtesse).
      Nom, qualité: (M.) Blanchard, Jean Paul.
    - Procuration générale., 4 septembre 1761; MC/ET/IV/636
      Nom, qualité: (M.) Dhesmivy Dauribeau ou Desmivy Dauribeau, Jean Louis.
      Profession: brigadier des gardes du corps, Mantes (Yvelines).
    - Rente, transport., 7 septembre 1761; MC/ET/IV/636
      Nom, qualité: (M.) Binette, Jacques Adrien.
    - Pièces déposées., 9 septembre 1761; MC/ET/IV/636
      Nom, qualité: (M.) Devarenne, Jean Baptiste (bourgeois, Paris), Paris
    - Rente, transport, aides et gabelles., 10 septembre 1761; MC/ET/IV/636
      Nom, qualité: (M.) Coutan, Jean Baptiste.
      Profession: boutonnier (marchand), Paris.
      Nom, qualité: (Mme ou Mlle) Attenoro, Marie Anne.
      Nom, qualité: (M.) Plongeon, Henri.
    - Vente, maison, Chambly (Oise)., 11 septembre 1761; MC/ET/IV/636
      Nom, qualité: (M.) Desfontaines de La Boue, Charles Gabriel Joseph.
      Profession: Valenciennes (Nord).
      Nom, qualité: (Mme ou Mlle) Belloy de, Marie Justine Josephe Alexandri.
      Nom, qualité: (M.) Jadot, Jean Francois.
    - Rente foncière, titre nouvel, terre, Fontenay-sous-Bois (Val-de-Marne) la Croix de la Pommier., 12 septembre 1761; MC/ET/IV/636
      Nom, qualité: (M.) Delor, Louis.
      Nom, qualité: (M.) Thierry, Pierre.
    - Transport, arrerages de rente., 13 septembre 1761; MC/ET/IV/636
      Nom, qualité: (M.) Boizon, Guillaume.
      Profession: prêtre, Paris.
      Nom, qualité: (M.) Boizon, Francois Gabriel.
      Profession: tapissier (maître), Paris
    - Rente foncière, titre nouvel, terre, Fontenay-sous-Bois (Val-de-Marne) le Bas du Grand chemin., 13 septembre 1761; MC/ET/IV/636
      Nom, qualité: (personne morale) Houzeau (hoirs).
      Nom, qualité: (M.) Houzeau, Germain.
    - Mariage., 13 septembre 1761; MC/ET/IV/636
      Profession: tapissier (maître), Paris.
      Nom, qualité: (M.) Boizon, Alain.
      Profession: perruquier (maître), Ile-Bouchard (l') (Indre-et-Loire).
      Nom, qualité: (Mme ou Mlle) Pierron, Marie Marguerite.
      Profession: Croissy-Saint-Leonard.
      Nom, qualité: (M.) Pierron, Etienne Joseph.
      Profession: procureur fiscal, Prevote Croissy-Saint-Leonard
    - Rente, quittance de rachat., 14 septembre 1761; MC/ET/IV/636
      Nom, qualité: (M.) Leullier, Honore.
      Profession: perruquier barbier etuviste (maître), Paris.
      Nom, qualité: (M.) Gommetaud, Cyr Claude.
    - Procuration générale, dépôt., 14 septembre 1761; MC/ET/IV/636
      Nom, qualité: (M.) Trainque, Pierre Paul Ignace.
      Nom, qualité: (M.) Chuffart, Pierre Francois Joseph.
      Nom, qualité: (M.) Martin, Philippe Jerome.
      Nom, qualité: (M.) Devillers, Jean Albert.
      Nom, qualité: (M.) Ledoux, Gilles Francois Joseph.
    - Procuration générale, dépôt., 14 septembre 1761; MC/ET/IV/636
      Nom, qualité: (Mme ou Mlle) Gautheron, Marie Anne.
      Nom, qualité: (M.) Rousseau, Joseph Antoine.
      Profession: receveur au grenier à sel, Lude (le) (Sarthe).
    - Procuration générale, dépôt., 14 septembre 1761; MC/ET/IV/636
      Nom: Fabrique de La Paroisse de Chamigny.
      Profession: Chamigny (Seine-et-Marne).
      Nom, qualité: (M.) Guillon Duhoussay, Yves.
      Nom, qualité: (Mme ou Mlle) Gicqueaud, Jeanne Marie.
    - Testament, dépôt., 14 septembre 1761; MC/ET/IV/636
      Nom, qualité: (M.) Crosnier, Guillaume.
    - Succession, dépôt de pièces., 14 septembre 1761; MC/ET/IV/636
      Nom, qualité: (Mme ou Mlle) Ruffin, Marie Francoise.
      Profession: Cambrai (Nord)
    - Comparution, procès-verbal., 16 septembre 1761; MC/ET/IV/636
      Nom, qualité: (M.) Lemarechal, Claude.
      Profession: procureur à la chambre des comptes, Paris.
      Nom, qualité: (M.) Enard, Claude Antoine.
      Profession: marchand, Montlhery (Essonne)
    - Succession, renonciation., 17 septembre 1761; MC/ET/IV/636
      Profession: greffier en chef des batiments du roi
    - Procuration générale., 17 septembre 1761; MC/ET/IV/636
      Nom, qualité: (Mme ou Mlle) Damoy, Catherine Madeleine.
      Profession: Alencon (Orne).
      Nom, qualité: (M.) Mare de La Bendeliere, Joseph.
      Profession: officier du roi (ancien).
      Profession: contrôleur de la volaille (officier), Paris
    - Quittance., 18 septembre 1761; MC/ET/IV/636
      Nom, qualité: (M.) Lagrene, Martin (bourgeois, Paris), Paris.
      Nom, qualité: (M.) Carme Salzano, Luc Antoine.
      Profession: officier du prince d'andorre.
      Nom, qualité: (Mme ou Mlle) Lehec, Charlotte Julie.
    - Rente, transport., 18 septembre 1761; MC/ET/IV/636
      Nom, qualité: (M.) Huet de Thumery, Louis Martin.
    - Vente, coupe de bois, Ravel-Salmeranges ou Ravel (Puy-de-Dôme)., 19 septembre 1761; MC/ET/IV/636
      Nom, qualité: (M.) Destaing de Toulouse, Charles Henri (comte, Estaing), Estaing.
      Nom, qualité: (M.) Marilhac, Robert.
      Profession: notaire royal, Ravel-Salmerange ou Salmerange-sous-Ravel (Puy-de-Dôme)
    - Succession, dépôt de pièces., 19 septembre 1761; MC/ET/IV/636
      Nom, qualité: (Mme ou Mlle) Desaunois, Elisabeth.
      Profession: Angers (Maine-et-Loire).
      Nom, qualité: (M.) Guillot, Nicolas.
      Nom, qualité: (M.) Guillemet, Francois.
      Profession: garde-chasse, Corze (Maine-et-Loire)
    - Notoriété, nom., 20 septembre 1761; MC/ET/IV/636
      Nom, qualité: (M.) Elquens, Guillaume.
      Profession: boursier (maître), Paris.
      Nom, qualité: (Mme ou Mlle) Millot, Claude Catherine.
    - Mariage., 20 septembre 1761; MC/ET/IV/636
      Nom, qualité: (M.) Godard, Olivier Andre Guillaume.
      Nom, qualité: (M.) Godard, Michel.
      Profession: garde de la connetablie.
      Nom, qualité: (Mme ou Mlle) Boyer, Marguerite Elisabeth.
      Nom, qualité: (M.) Boyer, Pierre.
      Profession: barbier perruquier etuviste (maître), Paris
    - Rente foncière, titre nouvel, terre, Neuilly-sur-Marne (Seine-Saint-Denis)., 23 septembre 1761; MC/ET/IV/636
      Nom, qualité: (M.) Duru, Jean Baptiste.
      Profession: soldat invalide, Neuilly-sur-Marne (Seine-Saint-Denis).
      Nom, qualité: (M.) Merillon, Jean.
      Nom, qualité: (M.) Guerin, Germain.
    - Bail, privilege de barbier perruquier baigneur etuviste., 25 septembre 1761; MC/ET/IV/636
      Nom, qualité: (Mme ou Mlle) Leger, Jeanne Therese.
      Nom, qualité: (M.) Gariou, Denis.
      Nom, qualité: (M.) Willermoz, Joseph Antoine.
    - Succession, dépôt de pièces., 25 septembre 1761; MC/ET/IV/636
      Nom, qualité: (M.) Debonnaire, Simon Denis.
      Profession: juge magistrat au baillage, Sens (Yonne)
    - Succession, renonciation., 26 septembre 1761; MC/ET/IV/636
    - Succession, notoriété., 26 septembre 1761; MC/ET/IV/636
      Nom, qualité: (M.) Peschot de Jarrieux, Henri.
      Profession: officier de feue la Dauphiné, Saint-Arnoult-en-Yvelines (Yvelines)
    - Transport, créance., 28 septembre 1761; MC/ET/IV/636
      Profession: bonnetier (marchand), Paris.
      Nom, qualité: (M.) Payen, Francois.
    - Rente viagère, donation, aides et gabelles novembre et decembre 1757., 28 septembre 1761; MC/ET/IV/636
      Nom, qualité: (M.) Legendre, Marin.
      Profession: prêtre, Evreux (Eure), Diocese.
      Nom, qualité: (Mme ou Mlle) Rousselliere, Marie.
      Nom, qualité: (M.) Gratet, Jacques.
      Profession: Orleans (Loiret)
    - Procuration générale, dépôt., 30 septembre 1761; MC/ET/IV/636
      Nom, qualité: (M.) Gousscard, Joseph Jacques.
      Profession: procureur fiscal, Saint-Denis-de-Gastine (Mayenne).
    - Rente sur le roi, constitution, contre-letrre, cuirs juillet 1761., 30 septembre 1761; MC/ET/IV/636
      Nom, qualité: (M.) Lagrenee de Biancourt, Martin.
      Nom, qualité: (M.) Banquet, Pierre.
      Profession: banquier, Paris
    - Rente sur le roi, constitution, contre-letrre, cuirs juillet 1761., 30 septembre 1761; MC/ET/IV/636
      Nom, qualité: (M.) Goyer, Denis (bourgeois, Paris), Paris.
      Nom, qualité: (M.) Knyphausen de, Frederic (baron)
  - Minutes. 1761, octobre - décembre, octobre - décembre 1761; MC/ET/IV/637
    - Quittance, caution., 1er octobre 1761; MC/ET/IV/637
      Nom, qualité: (personne morale) Verdier (hoirs).